【裁判字號】    95,台上,1659
【裁判日期】    950330
【裁判案由】    違反麻醉藥品管理條例
【裁判全文】
最高法院刑事判決            九十五年度台上字第一六五九號
    上  訴  人  甲○○
                        1巷5.
上列上訴人因違反麻醉藥品管理條例案件，不服台灣高等法院台
南分院中華民國九十四年十二月二十一日第二審更審判決（九十
四年度重上更(七)字第三九三號，起訴案號：台灣嘉義地方法院檢
察署八十四年度偵字第二六二０號），提起上訴，本院判決如下
：
    主  文
原判決撤銷，發回台灣高等法院台南分院。
    理  由
本件原判決撤銷第一審關於上訴人甲○○非法販賣化學合成麻醉
藥品部分之科刑判決，改判論處上訴人共同連續非法販賣化學合
成麻醉藥品罪刑，固非無見。
惟查(一)刑事訴訟法第一百五十四條第二項明定，犯罪事實應依證
據認定之，此即所謂證據裁判主義精義之所在，亦為裁判者所應
遵循之最高原則。故認定犯罪事實所憑之證據，其為訴訟上之證
明，必須達於一般人均可得確信其為真實而無可懷疑之程度，始
可據為被告有罪之證明，倘若犯罪之證明尚未達於此一程度，遽
採為犯罪之依據，即難謂為適法。本件原判決認定上訴人先後五
次販賣安非他命與綽號「勇仔」等不詳姓名之男子，係依憑上訴
人於警詢及審理中之自白，及上訴人胞弟莊振瑞之證述為其主要
之論據。查上訴人於警詢中固供承：其受莊俊輝之託代售二十公
斤之安非他命之情；但莊俊輝迄今仍通緝尚未緝獲，則上訴人所
為代莊俊輝出售安非他命乙節，尚乏佐證。而證人即上訴人之弟
莊振瑞雖曾二度介紹買主予上訴人，但上訴人認買主出價太低而
未成交，則莊振瑞之證言，亦不足以佐證上訴人之自白。況上訴
人所供其藏放安非他命以待買主自行取貨之高雄市○○○道出口
勇安醫院左側、高雄市小港區渡輪船碼頭外大馬路由北起算第三
支電線桿，並無垃圾桶及花壇之設置，此有照片可稽；高雄市前
鎮區公所與高雄市小港區公所函文之內容，亦無法證明上開地點
於八十四年五月間分別設置有垃圾桶及花壇之情。則上訴人所供
上情，似未達於一般人均可得確信其為真實而無可懷疑之程度。
本院發回意旨已有多次指明，原判決仍未就此詳予研求，而為相
同推斷，致其瑕疵仍然存在，自與刑事訴訟在求毋枉毋縱之本旨
相違。(二)原判決以綽號「勇仔」真實姓名不詳之男子間，於八十
四年五月四日、五日，撥打上訴人之（０七）0000000號
電話，稱：「（喂，阿興有在嗎？）喂。」「（阿勇呀，魚我抓
回去吃，一籠到底是九或十八，我無法解。）都是相像的。」「
（到底是多少？）是九啦。」「這樣費事啦。」「（你有沒有弄
過？）有啊。」等語，有錄音譯文資料可憑，足見綽號「勇仔」
亦確有其人等語（見原判決第一二頁）。而上開錄音譯文，是否
為合法監聽所錄得，尚待查明。(三)又上開錄音譯文為偵查員洪俊
龍所製作，為被告以外之人於審判外之書面陳述，為符合直接審
理原則，自有勘驗該錄音帶或傳訊該製作人，以查證錄音內容之
真實性。上訴意旨指摘原判決不當，尚非全無理由，應認仍有撤
銷發回更審之原因。
據上論結，應依刑事訴訟法第三百九十七條、第四百零一條，判
決如主文。
中    華    民    國  九十五  年    三    月   三十   日
                      最高法院刑事第五庭
                          審判長法官  莊  登  照
                                法官  洪  明  輝
                                法官  黃  一  鑫
                                法官  林  秀  夫
                                法官  徐  昌  錦
      本件正本證明與原本無異
                                      書  記  官
中    華    民    國  九十五  年    四    月    四    日
                                                      Ｅ


司法院資訊處製作；財團法人民間司法改革基金會備份。
